---
output: github_document
---

<!-- README.md is generated from README.Rmd. Please edit that file -->

```{r, include = FALSE}
knitr::opts_chunk$set(
  collapse = TRUE,
  comment = "#>"
)
```

# Risiko_Brettspiel

<!-- badges: start -->
<!-- badges: end -->

Empfehlungen für das Brettspiel "Risiko", basierend auf statistischen Simulationen.


> Beträgt die Summe der Angreiferwürfel 6 oder weniger unbedingt mit 2 Würfeln würfeln!


## Simulationen

```{r simulations}
library(tidyverse)

set.seed(1)
res <- lapply(1:6, function(die1) { # die ist übrigens Englisch für Würfel.
  lapply(1:6, function(die2) {
    attack <- c(die1, die2)
    defense <- t(replicate(1e4, sample(1:6, 2, replace=TRUE)))
    defense_wins <- rowSums( t(apply(defense, 1, function(x) sort(x) >= sort(attack))) )
    c(attack1=die1, attack2=die2, 
      defense_looses=sum(defense_wins==0)/length(defense_wins),
      defense_wins=sum(defense_wins==2)/length(defense_wins),
      both_loose_one=sum(defense_wins==1)/length(defense_wins))    
  })
}) %>% 
  unlist(., recursive = F) %>% bind_rows %>% 
  mutate(quersumme=attack1+attack2)

head(res)
```

Wir würfeln 10.000 mal (1e4) mit 2 blauen Verteidigungswürfeln 
gegen jede mögliche Kombination aus 
roten Angreiferwürfeln (`attack1/2`), und berechnen dann die Wahrscheinlichkeit
dass wir zwei Armeen verlieren (`defense_looses`), eine Armee verlieren
(`both_loose_one`) oder zweimal gewinnen (`defense_wins`).


## Wahrscheinlichkeit, zweimal zu gewinnen

```{r defense_wins, fig.height=6, fig.width=13}
res %>%
   ggplot(aes(attack1, attack2, fill=defense_wins, label=quersumme))+geom_tile() + 
  geom_text()+
  scale_fill_gradient2(name="p",midpoint = 0.5, high="forestgreen", low=scales::muted("firebrick2")) + 
  theme_classic(25) + 
  scale_x_continuous(name="Angreiferwürfel 1",breaks=1:6)+ 
  scale_y_continuous(name="Angreiferwürfel 2", breaks=1:6)+
  coord_fixed()+
  labs(caption = "Die Zahlen in jedem Kästchen ist die Angreiferwürfelsumme.") +
  ggtitle("Risiko  Brettspiel: Mit 2 blauen Würfeln verteidigen?",
          "p: Wahrscheinlichkeit, dass Angreifer 2 Armeen verliert")

```
Ist die Summe der beiden Angreiferwürfel sechs oder weniger hat man > 50 %
Chance, beides zu gewinnen und sollte.


## Wahrscheinlichkeit, zweimal zu verlieren

```{r defense_looses, fig.height=6, fig.width=13}
res %>%
  ggplot(aes(attack1, attack2, fill=defense_looses, label=quersumme))+geom_tile() + 
  geom_text()+
  scale_fill_gradient2(name="p",midpoint = 0.5, high="forestgreen", low=scales::muted("firebrick2")) + 
  theme_classic(25) + 
  scale_x_continuous(name="Angreiferwürfel 1",breaks=1:6)+ 
  scale_y_continuous(name="Angreiferwürfel 2", breaks=1:6)+
  coord_fixed()+
  labs(caption = "Die Zahlen in jedem Kästchen ist die Angreiferwürfelsumme.") +
  ggtitle("Risiko  Brettspiel: Mit 2 blauen Würfeln verteidigen?",
          "p: Wahrscheinlichkeit, dass Verteidiger 2 Armeen verliert")
```
Bei Angreiferwürfelsumme 10 oder höher verliert man meistens beide Armeen --
auf keinen Fall mit 2 Würfeln.


## Wahrscheinlichkeiten

```{r}
res %>%
  pivot_longer(defense_looses:both_loose_one) %>%
  ggplot(aes(quersumme, value, col=name))+geom_jitter(height=0, width=0.1) +
  scale_x_continuous(breaks=1:12) + theme_bw() +
  geom_smooth(se=F) + xlab("Summe der beiden Angreiferwürfel") +
  ylab("Wahrscheinlichkeit") + 
  ggtitle("Angreiferwürfelsumme als Faustregel verwenden")
```
Die Angreiferwürfelsumme ist eine gute Vorhersage für den Erfolg.





# Session info

Versionen der verwendeten R Softwarepakete.
```{r}
devtools::session_info()
```

